【裁判字號】    90,訴,8
【裁判日期】    900501
【裁判案由】    違反懲治走私條例
【裁判全文】
福建金門地方法院刑事判決                                九十年度訴字第八號
    公  訴  人  福建金門地方法院檢察署檢察官
    被      告  乙○○
右列被告因走私案件，經檢察官提起公訴（九十年度偵字第九號），本院判決如左：
    主  文
乙○○無罪。
    理  由
一、公訴意旨：引用檢察官起訴書之記載如附件。
二、按犯罪事實，應依證據認定之，無證據不得推定其犯罪事實；又不能證明被告犯
    罪者，應諭知無罪之判決。刑事訴訟法第一百五十四條、第三百零一條第一項分
    別定有明文。而認定被告犯罪事實之證據，指足以認定被告確有犯罪行為之積極
    證據而言；如未能發現相當之證據，或證據不足以證明，不能以推測或擬制之方
    法以為裁判基礎。最高法院二十九年上字第三一０五號判例、四十年台上字第八
    六號判例分別著有明文。又懲治走私條例第三條第一項之運送走私物品罪，以行
    為人認識到其所運送之物品為走私物品為必要，若行為人不知其所運送之物品係
    走私物品，即欠缺犯罪故意，自不能成立犯罪。故需有積極證據足以證明行為人
    已認識其所運送之物品為走私物品，始能以運送走私物品罪論處。合先敘明。
三、經查，公訴人起訴論罪之依據，無非是被告乙○○貿然接受不詳之人委託運送物
    品，卻不知所運送者係何物品，顯難令人置信。然訊據被告，對於公訴意旨所記
    載之犯罪事實堅決否認，辯稱：我是統順企業社之員工，從事貨物運送工作，公
    司有打廣告，電話簿也有登，楊姓男子打電話給我，要我去料羅港拖貨櫃到山仔
    頂去放，當時貨櫃是空的，隔約三、四日，楊姓男子又打電話給我，叫我再將貨
    櫃運到富康一村。平常拖吊費一趟是二仟元，楊先生託我吊該貨櫃也是收二仟元
    。我沒打開貨櫃，我不知道裡面是裝什麼東西等語。徵諸證人甲○○，即金門憲
    兵隊中尉，其到庭結證稱：被告被查獲時，我在現場，這個案子憲兵隊已經盯了
    三、四天，查獲當天早上我去作守候工作，後來被告開吊車過來吊貨櫃，他一將
    貨櫃掉到車上，我們就從埋伏的地方出來攔阻，被告始終未曾開啟貨櫃，我是受
    命執行的人員，不能確定被告是否預先知道貨櫃裡是走私物品等語。衡諸常情，
    被告本身既然從事貨物拖吊工作，受委託拖吊物品亦屬尋常之事。再由證人甲○
    ○稱被告始終未曾開啟貨櫃之證述以觀，被告辯稱其不知貨櫃裡是走私物品高接
    梨穗，應堪採信。此外復查無積極證據足以證明被告知悉貨櫃是放置走私物品大
    陸高接梨穗，亦無積極證據足以證明被告與楊姓男子間有犯意之聯絡，揆諸前述
    說明，本院自應諭知被告無罪之判決。
據上論斷，應依刑事訴訟法第三百零一條第一項，判決如主文。
本案經檢察官崔秉君到庭執行職務
中    華    民    國      九十        年      五      月        一      日
                                  福建金門地方法院刑事庭
                                      法  官  陳建勛
右正本證明與原本無異。
如不服本判決，應於判決送達後十日內，向本院提出上訴狀。
                                      書記官  李成在
中    華    民    國      九十        年      五        月      一      日


司法院資訊處製作；財團法人民間司法改革基金會備份。
